【裁判字號】    98,簡上,234
【裁判日期】    990419
【裁判案由】    妨害婚姻
【裁判全文】
臺灣彰化地方法院刑事判決             98年度簡上字第234號
上  訴  人  臺灣彰化地方法院檢察署檢察官
上  訴  人
即  被  告  乙○○
選任辯護人  林見軍律師
上列上訴人等因被告妨害家庭案件，不服本院九十八年度簡字第
一九五０號中華民國九十八年九月三十日簡易判決（檢察官聲請
簡易判決處刑案號：九十八年度偵字第四０四八號），提起上訴
，本院管轄之第二審合議庭判決如下：
    主  文
上訴駁回。
乙○○緩刑貳年。
    事實及理由
一、本案經本院審理結果，認第一審判決認事用法及量刑均無不
    當，應予維持，並引用第一審判決書記載之事實、證據及理
    由（如附件）。
二、本件公訴人上訴意旨略以：被告犯後態度惡劣，屢向告訴人
    甲○○提出詐欺、傷害等刑事告訴，可見被告毫無悔意，原
    審量處被告有期徒刑三月，及諭知易科罰金之折算標準，顯
    屬過輕，難謂適當，經告訴人具狀請求上訴，核有相當理由
    ，因而提起上訴云云。
三、本件上訴人即被告上訴意旨略以：被告當天僅有意與丙○○
    發生關係，但尚未發生關係之際，即遭丙○○之配偶闖入房
    間，被告與丙○○一時情急才以床單遮蔽身體，進而造成旁
    人誤會雙方身體容有上下交疊之舉；又依丙○○之陳述，其
    有將保險套予以拆開準備使用，若當時被告與丙○○間真已
    發生性行為，則在告訴人甲○○已報警協同查獲之情況下，
    大可當場查扣該證物以供鑑定，何以捨此不為，而僅空口指
    稱被告與丙○○二人有發生性行為；再者，告訴人於警訊時
    陳稱發現其夫丙○○與被告進入汽車旅館，旋不過五分鐘即
    由員警協同打開房門直接進入，另警員倪國順於偵查中亦證
    稱開門時順利，開門時間約不到三分鐘，足見被告與丙○○
    進入該房間並直到房間被打開之時間甚為短暫，故客觀而論
    ，如何立為交歡之事；末者，本於證據法則而言，告訴人之
    指述本即不可採為有罪判決之唯一基礎，何況告訴人之證述
    前後亦多所不實，例如告訴人於偵查中陳稱要開被告之房門
    ，約開十五分鐘打不開，與警員倪國順之前揭證詞不符，另
    告訴人陳稱房內有音樂聲及水聲，在門外有聽到被告在房內
    呻吟之聲音等語，然則一般常人之聲音，如何掩蓋過巨大之
    音樂聲，又何以開門之員工或經理未曾向在場之員警講述類
    此內容之話語，足見告訴人之證述內容絕有置疑之處；基此
    認原審判決認事用法皆於法有違，而提起本件上訴云云。
四、按「被告以外之人於審判外之陳述，雖不符前四條之規定，
    而經當事人於審判程序同意作為證據，法院審酌該言詞陳述
    或書面陳述作成時之情況，認為適當者，亦得為證據。當事
    人、代理人或辯護人於法院調查證據時，知有第一百五十九
    條第一項不得為證據之情形，而未於言詞辯論終結前聲明異
    議者，視為有前項之同意。」，刑事訴訟法第一百五十九條
    之五定有明文。本件被告及其選任辯護人於本院準備程序時
    ，表示對於檢察官所提各項證據方法之證據能力並無意見，
    本院審酌上開各該證據均非屬違法取得之證據，復經本院於
    審判期日就上開證據進行調查、辯論，依法均具有證據能力
    ，先予敘明。
五、上訴人即被告及其選任辯護人雖於上訴程序中另以前詞置辯
    ，惟查：（一）被告辯稱係因突遭告訴人協同警員打開汽車
    旅館房門闖入，一時情急才以床單遮蔽身體云云，然依卷附
    現場所攝照片顯示被告與丙○○所進入之旅館房間，該房內
    所設置係屬雙人床，棉被或床單亦屬可供二人平整覆蓋之尺
    寸，倘若被告與丙○○二人於告訴人會同員警進入旅館房間
    之際僅係並肩躺於床上，依棉被或床單之尺寸，欲完整覆蓋
    其二人之身體甚為容易，尚無須將二人身體上下交疊始能為
    棉被或床單所覆蓋，被告及其辯護人此部分所辯，殊難採信
    。（二）另被告辯稱本件並未扣得保險套等證物云云，然查
    欲證明被告與丙○○是否發生性行為，並非以使用過之保險
    套為唯一之證據，而相關證物是否查扣確實，要屬現場處理
    之警員是否善盡職責問題，是本件雖未扣得使用過之保險套
    為證，然仍不足以資為反證被告與丙○○並無發生性行為之
    有利認定。（三）被告雖又辯稱其與丙○○進入旅館房間之
    時間甚短，不足立為交歡之事云云。然查本件從告訴人發現
    被告與丙○○進入汽車旅館後，報警及警員據報趕赴汽車旅
    館，復因須由汽車旅館之人員配合警員及告訴人開門，客觀
    上均須耗費一定之時間，是本件被告與丙○○進入汽車旅館
    房間後，直至告訴人會同警方請旅館人員協助開啟房門進入
    房間之際，客觀上必然已經過相當之時間，此客觀上相當時
    間並非不足以供被告與丙○○發生性行為，是其此部分所辯
    ，仍無足取。（四）再被告雖復以上揭「開門時間落差」、
    「有無聽聞聲響」等情辯稱告訴人之證述內容前後多所不實
    ，絕有置疑之處云云。然查本件原審除審酌證人即告訴人之
    證述內容外，亦參酌被告於偵查中所供承及證人丙○○、王
    秋月、侯金茂所證述之相關內容，以及現場所拍攝被告與丙
    ○○均未著衣物躺於床上之相片及其他相關證據資料，並於
    原審判決中詳為敘述，堪認被告確有聲請書所載之犯罪事實
    無訛，被告空言辯稱並未發生性行為云云，同無可採。
六、上訴人即檢察官雖以原審判決量刑過輕為其上訴理由，惟按
    量刑之輕重係屬事實審法院得依職權自由裁量之事項，苟已
    斟酌刑法第五十七條各款所列情狀而未逾法定刑度，即不得
    遽指為違法。且在同一犯罪事實與情節，如別無其他加重或
    減輕之原因，下級審法院量定之刑，亦無過重或失輕之不當
    情形，則上級審法院對下級審法院之職權行使，原則上應予
    尊重（最高法院八十五年度台上字第二四四六號判決參照）
    。原審既已審酌被告犯罪之動機、目的、手段、對社會風氣
    之影響及犯後態度等一切情狀，而依其職權行使，於法定刑
    度內量處被告有期徒刑三月，並諭知易科罰金之折算標準，
    且經核亦無過重或失輕之不當情形，揆諸前揭判決意旨，本
    院自當予以尊重，檢察官此部分上訴，容有未洽，核無可採
    。
七、綜上所述，原審以被告所犯刑法第二百三十九條後段之相姦
    罪行事證明確，據以論罪科刑，並審酌被告犯罪之動機、目
    的、手段、對社會風氣之影響及犯後態度等一切情狀，依其
    職權行使，於法定刑度內量處被告有期徒刑三月，並諭知易
    科罰金之折算標準，經核認事用法均無違法失當之處，檢察
    官以前揭上訴理由指稱原審判決量刑過輕云云，以及被告以
    前開上訴理由指稱原審判決認事用法殊有違誤云云，分別提
    起上訴，請求撤銷改判，均為無理由，應予駁回。
八、末查被告前未曾因故意犯罪受有期徒刑以上刑之宣告，此有
    臺灣彰化地方法院檢察署刑案資料查註紀錄表及臺灣高等法
    院被告前案紀錄表在卷可考，其因一時失慮，致罹刑典，且
    事後已與告訴人達成民事和解，有九十九年三月八日和解書
    一份存卷可稽，其經此教訓，應知警惕而無再犯之虞，所宣
    告之刑，認以暫不執行為適當，爰併予宣告緩刑二年，以勵
    自新。
據上論斷，應依刑事訴訟法第四百五十五條之一第一項、第三項
、第三百六十四條、第三百六十八條、第三百七十三條，刑法第
七十四條第一項第一款，判決如主文。
本件經檢察官林子翔到庭執行職務。
中    華    民    國    99    年     4     月   19    日
                  臺灣彰化地方法院刑事第三庭
                      審判長法官  李  進  清
                            法官  洪  志  賢
                            法官  陳  銘  壎
以上正本證明與原本無異。
不得上訴。
中    華    民    國    99    年    4     月    19    日
                      書  記  官  蘇  美  苓

司法院資訊處製作；財團法人民間司法改革基金會備份。
